---
title: "Project_Lee Seul Gi"
author: '2019312138'
date: '2021 4 21 '
output: html_document
---

```{r setup, include=FALSE}
knitr::opts_chunk$set(echo = TRUE)
```
# 성폭력 재범 요인과 재범 방지 대책 모색
## 1. 주제 선정 배경
 최근 사회적 약자를 대상으로 하는 범죄가 증가하고 있다. 사회적 약자 대상 범죄란 성폭력 범죄, 가정폭력 범죄, 아동폭력 범죄, 데이트 폭력 범죄, 그리고 디지털 성범죄, 학교폭력 범죄를 모두 일컫는 용어이다. 이 중 가장 대표적이라 할 수 있는 성폭력 범죄는 꾸준히 이슈가 되어왔다. 몇 년 전 미투 운동, 작년에 많은 이를 분노하게 한 n번방 사건, 그리고 며칠째 뉴스 첫 기사로 나오고 있는 군대 내 성폭력까지 끝도 없이 나오고 있다. 
 과거보다 성교육도 많이 이뤄지고, 시대가 변함에 따라 젠더 감수성이라는 것을 갖추거나, 그렇지 않더라도 신경 쓰는 사람도 늘어났는데 성폭력 범죄는 끊이지 않고 더욱 잔인해진다. 성범죄가 계속 되는 것은 범죄자 개인의 특성에 기인하는 것인가? 
 지금도 논란이 이어지고 있는 군대 내 성폭력을 살펴보면 가해자에게는 어떠한 조치도 없었다. n번방 사건의 주범인 조주빈의 2심 판결 결과로는 1심 45년형에 3년 감형된 42년형이 선고되었다. 작년 말 출소한 조두순도 당시 12년형을 선고받았다. 국민들은 이 모든 사건을 보며 성범죄에 대한 처벌이 너무 적다고 이야기한다. 국민의 법 감정을 반영하지 못한, 성범죄의 처벌 수위가 성범죄 예방을 방해하는 것인가?
 본 보고서에서는 단순히 성범죄의 발생 요인이 아닌 재범의 요인에 대해 살펴보고자 한다. 성범죄, 성폭력은 성폭행 즉, 강간과 성추행, 성희롱, 불법촬영을 모두 포괄하고 있는데, 여기 포함된 모든 범죄들의 재범률은 상당히 높은 수준이다. 그 중 가장 중한 범죄인 성폭행은 통계자료에서 흉악 강력범죄로 분류되는데, 흉악 강력범죄 중 재범률이 지난 5년간 매번 8할 이상을 차지했다. 

### [재범건수] 

```{r purpose, echo = FALSE}
library(tidyverse)
library(stringr)
second_off <- read.csv("재범자_재범기간_및_종류_.csv")
```

```{r crime second offense}
second_num <- second_off %>%
  select(category = 범죄별.2.,crime = 범죄별.3., sec.sum15 = X2015, sec.sm15 = X2015.1 , sec.df15 = X2015.9, sec.sum16 = X2016, sec.sm16 = X2016.1 , sec.df16 = X2016.9, sec.sum17 = X2017, sec.sm17 = X2017.1 , sec.df17 = X2017.9, sec.sum18 = X2018, sec.sm18 = X2018.1 , sec.df18 = X2018.9, sec.sum19 = X2019, sec.sm19 = X2019.1 , sec.df19 = X2019.9 ) %>%
  filter(crime != "범죄별(3)") %>%
  mutate_at(vars(sec.sum15:sec.df19), as.numeric) 


as_tibble(second_num) #재범발생 건수
```
위의 데이터는 2015년부터 2019년까지 5년간 재산범죄와 강력범죄의 재범건수를 나타낸다. 각 변수들은 범죄의 종류와 연도별 총 재범건수, 동종범죄 재범건수, 이종범죄 재범건수이다. 


### [재범률]

```{r sex crime second}
second_ratio <- second_num %>%
  filter(category == "강력범죄(흉악)" ) 
second_ratio_df <-as.data.frame(second_ratio)

second_ratio <-as_tibble(second_ratio_df)
second_ratio <- second_ratio %>%
  mutate(sec.ratio2015 = sec.sum15/ 16179,
         sec.ratio2016 = sec.sum16/ 16653,
         sec.ratio2017 = sec.sum17/ 17216,
         sec.ratio2018 = sec.sum18/ 16471,
         sec.ratio2019 = sec.sum19/ 16479)

as.data.frame(second_ratio) #흉악 강력범죄 간의 재범비율

right_s.r15 <- second_ratio %>%
  select(crime,sec.sum= sec.sum15, sec.ratio= sec.ratio2015) %>%
  filter(crime != "소계")%>%
  mutate(year= 15)
right_s.r16 <- second_ratio %>%
  select(crime, sec.sum = sec.sum16,sec.ratio= sec.ratio2016) %>%
  filter(crime != "소계")%>%
  mutate(year= 16)
right_s.r17 <- second_ratio %>%
  select(crime,sec.sum= sec.sum17, sec.ratio= sec.ratio2017) %>%
  filter(crime != "소계")%>%
  mutate(year= 17)
right_s.r18 <- second_ratio %>%
  select(crime,sec.sum= sec.sum18,sec.ratio= sec.ratio2018) %>%
  filter(crime != "소계")%>%
  mutate(year= 18)
right_s.r19 <- second_ratio %>%
  select(crime, sec.sum= sec.sum19, sec.ratio = sec.ratio2019) %>%
  filter(crime != "소계")%>%
  mutate(year= 19)  
  
sec.ratio_y <- right_s.r15 %>%
  bind_rows(right_s.r16) %>%
  bind_rows(right_s.r17) %>%
  bind_rows(right_s.r18) %>%
  bind_rows(right_s.r19)          #연도별 흉악범죄 재범률

library(RColorBrewer)
ggplot(sec.ratio_y, aes(x=year, y=sec.ratio, fill=crime)) +
  geom_col() +
  ggtitle("강력범죄 재범률")+
  scale_y_continuous(labels = scales::percent) +
  scale_fill_brewer(palette = "Reds")+
  scale_x_discrete(labels = c("2015", "2016", "2017", "2018", "2019"))

```
 위의 표는 흉악 강력범죄 강도, 방화, 살인, 성폭력의 재범 중에서 항상 80% 이상이 성폭력임을 보여준다. 위 데이터에서 사용된 재범 건수는 성폭력의 재범이 얼마나 위험한지 알 수 있는 지표이다. 특히 이 지표에서 재범 건수는 실형이 선고된 경우만을 나타내고 있어 선고유예나 집행유예와 같은 처리는 제외되었다. 강간만이 아니라 유사 강간, 성추행, 디지털 성범죄 등 실형이 선고되지 않은 성범죄를 고려하면 실질적인 재범률은 더 올라갈 것이다. 

따라서 심각한 성범죄의 재범률을 낮추기 위해 성범죄의 재범 요인을 분석하고, 사회적, 정책적으로 해결책을 제시하고자 한다.

## 2. 성범죄 재범 요인 분석 (기사같은 걸 찾아서 왜 얘네를 원인으로 분석했는지 포함시키기)
성범죄의 재범 요인 중 대표적으로 성범죄자 개인의 특징과 그 해의 성범죄 처벌 강도가 있다. 

### 1) 성범죄자 특징
먼저 성범죄자의 개인적 특징으로 범죄자의 경제적 수준과 가정형태를 분석해보겠다.

### [흉악 강력범죄자의 경제적 수준]

```{r economical level of criminal}
level_crime <- read.csv("범죄자_생활정도·혼인관계_및_미혼자의_부모관계_.csv")
econom_level <- level_crime %>%
  select(category =범죄별.2.,crime =범죄별.3.,low15= X2015,mid15= X2015.1, high15= X2015.2, unknow15= X2015.3, low16= X2016, mid16= X2016.1, high16= X2016.2, unknow16= X2016.3, low17= X2017, mid17= X2017.1, high17= X2017.2, unknow17= X2017.3, low18= X2018, mid18= X2018.1, high18= X2018.2, unknow18= X2018.3, low19= X2019, mid19= X2019.1, high19= X2019.2, unknow19= X2019.3) %>%
    filter(low15 != '생활정도' & category != '소계'& category != '재산범죄' & category != '강력범죄(폭력)' & low15 != "하류") %>%
  filter(category =="강력범죄(흉악)") %>%
  mutate_at(vars(low15:unknow19), as.numeric)

as_tibble(econom_level) #흉악 강력범죄자의 경제적 수준
right_econom15 <- econom_level %>%
  select(crime, low= low15, middle = mid15, high = high15) %>%
  filter(crime != '소계')%>%
  mutate(year = 15)
right_econom16 <- econom_level %>%
  select(crime, low= low16, middle = mid16, high = high16) %>%
  filter(crime != '소계')%>%
  mutate(year = 16)
right_econom17 <- econom_level %>%
  select(crime, low= low17, middle = mid17, high = high17) %>%
  filter(crime != '소계')%>%
  mutate(year = 17)
right_econom18 <- econom_level %>%
  select(crime, low= low18, middle = mid18, high = high18) %>%
  filter(crime != '소계')%>%
  mutate(year = 18)
right_econom19 <- econom_level %>%
  select(crime, low= low19, middle = mid19, high = high19) %>%
  filter(crime != '소계')%>%
  mutate(year = 19)
econom_level_y <- right_econom15 %>%
  bind_rows(right_econom16) %>%
  bind_rows(right_econom17) %>%
  bind_rows(right_econom18) %>%
  bind_rows(right_econom19) # 연도별 흉악 강력범죄자의 경제적 수준
econom_level_y

sex_econom <- econom_level_y %>%
  filter(crime == "성폭력") %>%
  ggplot(aes(x=year, y= low)) +
  geom_bar(stat= "identity", alpha = 0.4)+
  geom_bar(aes(y= middle), stat= "identity", fill = "yellow", alpha = 0.4) +
  geom_bar(aes(y= high),stat= "identity", fill = "red", alpha = 0.3) +
  theme(axis.title.y = element_text(color= "white"))+
  annotate("text", x=14.5, y= 7500, label = "economy level", colour = "black", angle = 90) +
  annotate("text", x=19, y=3000, label = "   low = black \n  middle = yelloew \nhigh = red") +
  ggtitle("성폭력 범죄자의 경제적 수준")

sex_econom
```
위 표는 성폭력 범죄자의 경제적 수준을 나타낸다. 하위계층과 중간계층은 비슷한 수준을 나타내지만, 상위계층은 눈에 띄게 적은 것을 볼 수 있다. 이 표를 통해 성범죄는 경제적으로 어려운 사람이 저지를 가능성이 높다고 말하기는 어렵다. 이는 계층 간 총 인구 수의 차이를 고려하지 않았기 때문이다. 또한 계층 간 차이는 변호사의 선임 여부나 합의 여부에 영향을 주기 때문에 동시에 처벌의 수위에도 영향을 미칠 수 있다.

### [흉악 강력범죄자의 가정형태]

```{r form of family}
family <- level_crime %>%
  select(-(X2015:X2015.3), -(X2016:X2016.3), -(X2017:X2017.3),  -(X2018:X2018.3), -(X2019:X2019.3), -(범죄별.1.)) %>%
  filter(X2015.4 != '미혼자부모관계' & 범죄별.2. != '소계'& 범죄별.2. != '재산범죄' & 범죄별.2. != '강력범죄(폭력)') 
  
family_df <- family
minusis0 <- function(var) {
  var <- ifelse(var == "-", "0",var)
} #결측치 변경

family_df <-lapply(family_df, minusis0)  
family_df <- as.data.frame(family_df)
family_form <- as_tibble(family_df) 

family_form <- family_form %>%
  filter(범죄별.2. != "범죄별(2)") %>%
  mutate_at(vars(X2015.4 :X2019.13), as.numeric) %>%
  mutate(parents15 = X2015.4+X2015.5+X2015.6+X2015.8,
         single_parent15 = X2015.7+X2015.9+X2015.10+X2015.11,
         no_parent15 = X2015.12, unknow_par15 = X2015.13,
         parents16 = X2016.4+X2016.5+X2016.6+X2016.8,
         single_parent16 = X2016.7+X2016.9+X2016.10+X2016.11,
         no_parent16 = X2016.12, unknow_par16 = X2016.13,
         parents17 = X2017.4+X2017.5+X2017.6+X2017.8,
         single_parent17 = X2017.7+X2017.9+X2017.10+X2017.11,
         no_parent17 = X2017.12, unknow_par17 = X2017.13,
         parents18 = X2018.4+X2018.5+X2018.6+X2018.8,
         single_parent18 = X2018.7+X2018.9+X2018.10+X2018.11,
         no_parent18 = X2018.12, unknow_par18 = X2018.13,
         parents19 = X2019.4+X2019.5+X2019.6+X2019.8,
         single_parent19 = X2019.7+X2019.9+X2019.10+X2019.11,
         no_parent19 = X2019.12, unknow_par19 = X2019.13) %>%
  select(-c(X2015.4:X2019.13)) %>%
  rename(category = 범죄별.2., crime = 범죄별.3.)%>%
  filter(crime != "소계")

fam15 <- family_form %>%
  select(crime, parents= parents15, single_parent= single_parent15, no_parent= no_parent15 ) %>%
  mutate(year= 15)
fam16 <- family_form %>%
  select(crime, parents= parents16, single_parent= single_parent16, no_parent= no_parent16 ) %>%
  mutate(year= 16)
fam17 <- family_form %>%
  select(crime, parents= parents17, single_parent= single_parent17, no_parent= no_parent17 ) %>%
  mutate(year= 17)
fam18 <- family_form %>%
  select(crime, parents= parents18, single_parent= single_parent18, no_parent= no_parent18 ) %>%
  mutate(year= 18)
fam19 <- family_form %>%
  select(crime, parents= parents19, single_parent= single_parent19, no_parent= no_parent19 ) %>%
  mutate(year= 19)

family_form_y <- fam15 %>%
  bind_rows(fam16) %>%
  bind_rows(fam17) %>%
  bind_rows(fam18) %>%
  bind_rows(fam19)
family_form_y  # 흉악 강력범죄자의 연도별 가족 형태

sex_fam <- family_form_y %>%
  filter(crime == "성폭력") %>%
  ggplot(aes(x=year, y= parents)) +
  geom_bar(stat= "identity", alpha = 0.3)+
  geom_bar(aes(y= single_parent), stat= "identity", fill = "pink", alpha = 0.8) +
  geom_bar(aes(y= no_parent),stat= "identity", fill = "purple", alpha = 0.3) +
  annotate("text", x=18.5, y=9000, label = "have two parents = black\nhave single parent = pink\nhave no parent = purple") +
  ggtitle("성폭력 범죄자의 가정형태")

sex_fam
```

### 2) 성범죄 처벌 강도 [성범죄자의 전회처분]
 처벌은 이후 다른 범죄의 예방을 목적으로 할 뿐만 아니라 해당 범죄자의 교화 목적도 지닌다. 이미 형사 처벌을 받은 범죄자들이 재범을 저지르는 이유는 교화가 부족했기 때문인지 살펴보고자 한다.

```{r power of punishment}
last_punish <- read.csv('범죄자_전회처분_상황_.csv')

last_punish_sex <- last_punish %>%
  filter(범죄별.2. == '강력범죄(흉악)')%>%
  select(-(범죄별.1.))


last_punish_sex_df <- data.frame(last_punish_sex)

last_punish_sex_df <-lapply(last_punish_sex_df, minusis0)  
last_punish_sex <- as_tibble(last_punish_sex_df)

last_punish_sex <- last_punish_sex %>%
  filter(X2015 != "소계" & 범죄별.3. != "소계") %>%
  mutate_at(vars(X2015:X2019.10), as.numeric) %>%
  mutate(sum_1st15 = X2015, sum_2nd15 = X2015.1, summary15 = X2015.2, suspension15 = X2015.3+X2015.5, hosp15= X2015.4, suspended15 = X2015.6, bail15 =X2015.7, parole15 =X2015.8, end_sen15 =X2015.9, end_ther15 =X2015.10,
         sum_1st16 = X2016, sum_2nd16 = X2016.1, summary16 = X2016.2, suspension16 = X2016.3+X2016.5, hosp16= X2016.4, suspended16 = X2016.6, bail16 =X2016.7, parole16 =X2016.8, end_sen16 =X2016.9, end_ther16 =X2016.10,
         sum_1st17 = X2017, sum_2nd17 = X2017.1, summary17 = X2017.2, suspension17 = X2017.3+X2017.5, hosp17= X2017.4, suspended17 = X2017.6, bail17 =X2017.7, parole17 =X2017.8, end_sen17 =X2017.9, end_ther17 =X2017.10,
         sum_1st18 = X2018, sum_2nd18 = X2018.1, summary18 = X2018.2, suspension18 = X2018.3+X2018.5, hosp18= X2018.4, suspended18 = X2018.6, bail18 =X2018.7, parole18 =X2018.8, end_sen18 =X2018.9, end_ther18 =X2018.10,
         sum_1st19 = X2019, sum_2nd19 = X2019.1, summary19 = X2019.2, suspension19 = X2019.3+X2019.5, hosp19= X2019.4, suspended19 = X2019.6, bail19 =X2019.7, parole19 =X2019.8, end_sen19 =X2019.9, end_ther19 =X2019.10) %>%
  select(-c(X2015:X2019.10)) %>%
  rename(category = 범죄별.2., crime = 범죄별.3. )

puni15 <- last_punish_sex %>%
  select(crime, sum1st= sum_1st15, summary = summary15, suspension = suspension15, therapy = hosp15, suspended = suspended15, bail = bail15, parole = parole15, end_sen = end_sen15, end_ther = end_ther15) %>%
  mutate(year = 15)
puni16 <- last_punish_sex %>%
  select(crime, sum1st= sum_1st16, summary = summary16, suspension = suspension16, therapy = hosp16, suspended = suspended16, bail = bail16, parole = parole16, end_sen = end_sen16, end_ther = end_ther16) %>%
  mutate(year = 16)
puni17 <- last_punish_sex %>%
  select(crime, sum1st= sum_1st17, summary = summary17, suspension = suspension17, therapy = hosp17, suspended = suspended17, bail = bail17, parole = parole17, end_sen = end_sen17, end_ther = end_ther17) %>%
  mutate(year = 17)
puni18 <- last_punish_sex %>%
  select(crime, sum1st= sum_1st18, summary = summary18, suspension = suspension18, therapy = hosp18, suspended = suspended18, bail = bail18, parole = parole18, end_sen = end_sen18, end_ther = end_ther18) %>%
  mutate(year = 18)
puni19 <- last_punish_sex %>%
  select(crime, sum1st= sum_1st19, summary = summary19, suspension = suspension19, therapy = hosp19, suspended = suspended19, bail = bail19, parole = parole19, end_sen = end_sen19, end_ther = end_ther19) %>%
  mutate(year = 19)

last_punish_sex_y <- puni15 %>%
  bind_rows(puni16) %>%
  bind_rows(puni17) %>%
  bind_rows(puni18) %>%
  bind_rows(puni19)

last_punish_sex_y
# 연도별 전회처분
```
위 자료는 흉악 강력범죄의 연도별 전회처분 상황을 보여준다. 각 변수에 대한 설명을 덧붙이면, sum1st는 재범자가 아닌 초범자, summary는 즉결심판, suspension은 기소유예와 선고유예를 동시에 나타낸 것이다. Therapy는 치료감호소 송치, suspended는 집행유예, bail은 보석, parole은 가석방, end_sen은 형 집행의 완료, end_ther는 치료감호의 완료를 의미한다.


```{r sex punish plot}
sex_punish <- last_punish_sex_y %>%
  filter(crime == "성폭력") %>%
  ggplot(aes(x=year, y= end_sen)) +
  geom_bar(stat= "identity", alpha = 0.3)+
  geom_bar(aes(y= suspension), stat= "identity", fill = "pink", alpha = 0.8) +
  geom_bar(aes(y= suspended),stat= "identity", fill = "yellow", alpha = 0.9) +
  geom_bar(aes(y= therapy),stat= "identity", fill = "purple", alpha = 0.4) +
  annotate("text", x=18.5, y=9000, label = "형 집행의 완료 = black\n기소유예 또는 선고유예 = pink\n집행유예 = yellow\n치료감호 = purple") +
  ggtitle("성폭력 범죄 재범자의 전회처분")

sex_punish
```
 이 데이터는 성범죄자의 전회처분 자료를 보여준다. 경찰청 자료에 따르면, 전회처분이란, 사건이 발생했을 때 범죄자가 그 직전에 받은 처분내용 또는 처분의 집행상황을 의미한다. 처분내용은 집행유예나 실형 선고뿐만 아니라 즉결심판, 기소유예, 선고유예, 보호처분을 모두 포함한다. 위 자료에서는 기소유예와 선고유예의 합, 집행유예, 치료감호소 송치, 형 집행의 완료에 대해서만 나타내었다. 

## 3. 재범률 요인의 최종 분석과 재범 방지를 위한 대책
 지금까지 3가지, 성범죄자의 경제적 수준과 가정 형태, 그리고 성범죄 재범자의 전회처분에 대해 분석하였다. 이 요인들을 이용하여 성폭력 재범률에 대한 분석을 할 수 있는데, 앞서 말한 것처럼 경제적 수준은 재범자의 전회처분에 영향을 미칠 수 있다. 변호사의 선임과 재판 과정에 들이는 자원, 합의 여부는 경제적 수준에 영향을 받는데, 이것들은 재판 결과에 영향을 줄 수 밖에 없기 때문이다. 또한 가정 형태는 가정 내 근로자의 수를 결정하기에 경제적 수준과 깊은 관련이 있다. 따라서 재범자의 종속변수인 성폭력 재범률에 대한 독립변수, 경제적 수준과 가정 형태는 또다른 독립변수인 재범자의 전회처분에 관련이 있으므로 배제하겠다. 
 최종적으로 성폭력 재범률과 재범자의 전회처분 중 기고유예와 선고유예, 치료감호소 송치, 집행유예, 형 집행의 완료 간의 관계를 분석해보겠다. 

```{r join all}
econom_level_y <- econom_level_y %>%
  select(-c(crime, year))
four_felony <- sec.ratio_y %>%
  bind_cols(econom_level_y) 

family_form_y <- family_form_y %>%
  select(-c(crime, year))
four_felony <- four_felony %>%
  bind_cols(family_form_y)

last_punish_sex_y <- last_punish_sex_y %>%
  select(-c(crime, year))
four_felony <- four_felony %>%
  bind_cols(last_punish_sex_y)

felony_of_sex <- four_felony %>%
  filter(crime == "성폭력")

felony_of_sex

why_repeat_crime = lm(sec.ratio ~ suspension + therapy + suspended + end_sen, data = felony_of_sex)
```


이어지는 스크립트는 Jeff W.Johnson의 논문을 참고하였다.
```{r reference by johnson}
relweights <- function(fit,...){

         R <- cor(fit$model)
         nvar <- ncol(R)
         rxx <- R[2:nvar, 2:nvar]
         rxy <- R[2:nvar, 1]
         svd <- eigen(rxx)
         evec <- svd$vectors
         ev <- svd$values
         delta <- diag(sqrt(ev))
         lambda <- evec %*% delta %*% t(evec)
         lambdasq <- lambda ^ 2
         beta <- solve(lambda) %*% rxy
         rsquare <- colSums(beta ^ 2)
         rawwgt <- lambdasq %*% beta ^ 2
         import <- (rawwgt / rsquare) * 100
         import <- as.data.frame(import)
         row.names(import) <- names(fit$model[2:nvar])
         names(import) <- "Weights"
         import <- import[order(import),1, drop=FALSE]
         dotchart(import$Weights, labels=row.names(import),
            xlab="% of R-Square", pch=19,
            main="Relative Importance of Predictor Variables",
            sub=paste("Total R-Square=", round(rsquare, digits=3)),
            ...)
         return(import)
}
why_repeat_crime = lm(sec.ratio ~ suspension + therapy + suspended + end_sen, data = felony_of_sex)

result = relweights(why_repeat_crime, col="blue")
result

plotRelWeights=function(fit){
  data<-relweights(fit)
  data$Predictors<-rownames(data)
  p<-ggplot(data=data,aes(x=reorder(Predictors,Weights),y=Weights,fill=Predictors))+
    geom_bar(stat="identity",width=0.5)+
    ggtitle("처분 간의 상대적 중요도")+
    ylab(paste0("% of R-square \n(Total R-Square=", attr(data,"R-square"),")"))+
    geom_text(aes(y=Weights-0.1,label=paste(round(Weights,1),"%")),hjust=1)+
    theme(axis.title.y = element_text(color= "white"))+
    guides(fill=FALSE)+
    coord_flip()
  p
}

plotRelWeights(why_repeat_crime)
```
 위 자료는 각 처분들이 재범률에 미치는 영향의 상대적 중요도를 보여준다. 치료감호 처분과 집행 유예가 가장 높고, 이어서 형 집행의 완료, 기소유예와 선고유예 순이다. 기소유예와 선고유예를 받는 범죄의 경우 그 중함이 상대적으로 덜하다. 따라서 중한 범죄의 재범에 가장 영향을 덜 미치는, 즉 4가지 중 재범 방지에 가장 효과가 있는 것은 징역형의 실제 집행이다. 
 이러한 결과는 국민들의 법 감정과 일치한다. 범죄자가 치료소로 송치되거나 집행유예를 받았다고 하면 많은 사람들이 분노한다. 치료소의 송치는 범죄자의 개화와 사회 안정을 위해 꼭 필요한 처벌이긴 하지만, 동시에 범죄자에게 질병이라는 면죄를 주는 것이나 다름없다고 여겨진다. 집행유예는 징역형을 받을 정도로 중한 범죄자임에도 다시 사회로 돌려보내는, 약간의 행동 제약이 주어질 뿐인 처벌이라고 여겨진다. 
 그리고 이러한 우려와 비판이 실제로 그리 어긋나지 않는다는 것을 위 자료를 통해 알 수 있다. 따라서 성폭력 범죄의 재범을 막기 위해서는 처벌의 강도를 높여 범죄자의 교화 가능성을 높여야 한다.
 






* 참고자료
  * 경찰청, [일러두기], https://www.police.go.kr/files/infodata/200197/2016/2016_01_2.pdf
  * 검찰청, [범죄분석통계: 재범자 재범기간 및 종류]
  * 검찰청, [범죄분석통계: 범죄자 전회처분 상황]
  *	검찰청, [범죄분석통계: 범죄자 생활정도·혼인관계 및 미혼자의 부모관계]
  *Jeff W.Johnson, "A Heuristic Method for Estimating the Relative Weight of Predictor Variables in Mltiple Regression", Multivariate Behavioral Research Vol.35(2000), 1-19
